【裁判字號】    98,交抗,721
【裁判日期】    981030
【裁判案由】    聲明異議
【裁判全文】
臺灣高等法院高雄分院刑事裁定         98年度交抗字第721號
抗  告  人  交通部公路總局高雄區監理所
代  表  人  乙○○
受處 分 人  甲○○
上列抗告人因受處分人違反道路交通管理處罰條例事件聲明異議
案件，不服臺灣高雄地方法院中華民國98年9 月24日裁定（98年
度交聲更一字第28號），提起抗告，本院裁定如下：
    主  文
原裁定撤銷。
異議聲明駁回。
    理  由
一、抗告意旨略以：受處分人甲○○駕駛俗稱「山貓」之動力機
    械，在高雄縣鳳山市○○路上倒車之際，撞及陸瑜欣駕駛之
    B6－6512號車，足見受處分人甲○○行車之範圍並未設立圍
    籬，或在不妨礙行人通行或行車安全無虞之原則下，設置必
    要之標誌或標識設施，禁止其他車輛行駛，自屬行駛在公眾
    通行道路範圍之肇事行為，抗告人依道路交通管理處罰條例
    第35條第1 項第1 款裁處受處分人甲○○罰鍰新臺幣（下同
    ）1 萬9 千500 元、吊扣駕駛執照12個月，並施以道安講習
    ，於法尚無不合。原審將關於吊扣駕駛執照部分裁定撤銷，
    另諭知不罰，即有未當。
二、按非屬汽車範圍之動力機械而行駛於道路，違反本章汽車行
    駛規定條文者，依各該條規定處罰，道路交通管理處罰條例
    第32條第3 項定有明文。又道路交通安全規則第11 4條規定
    ：「汽車駕駛人有下列情形之一者，不得駕車：……二、飲
    用酒類或其他類似物後其吐氣所含酒精濃度超過每公升○‧
    二五毫克或血液中酒精濃度超過百分之○‧○五以上。……
    」，又道路交通管理處罰條例第35條第1 項第1 款規定：「
    汽車駕駛人，駕駛汽車經測試檢定有下列情形之一者，處新
    臺幣一萬五千元以上六萬元以下罰鍰，並當場移置保管該汽
    車及吊扣其駕駛執照一年；因而肇事致人受傷者，並吊扣其
    駕駛執照二年；致人重傷或死亡者，吊銷其駕駛執照，並不
    得再考領：一、酒精濃度超過規定標準。……」。
三、經查，受處分人甲○○於96年6 月2 日上午9 時30分許，在
    高雄縣鳳山市○○路與中正路口附近之光遠路西向東慢車道
    上，駕駛俗稱「山貓」之動力機械，在車道上之工作區域內
    無固定方向反覆來回駕駛移動，適駕駛由南向北倒車之際，
    不慎撞及在正常車道上行駛由陸瑜欣駕駛之B6－6512號自小
    客車，經警到場處理而查知其飲酒後呼氣酒精濃度達每公升
    0.37毫克，嗣由抗告人原處分機關裁處汽車駕駛人酒精濃度
    超過規定標準，罰鍰1 萬9 千500 元、吊扣駕駛執照12個月
    及施以道安講習，此均有高雄縣政府警察局舉發違反道路交
    通管理事件通知單、酒測紀錄、原處分機關高監自裁字第裁
    80-N00000000號違反道路交通管理事件裁決書、道路交通事
    故現場圖、道路交通事故調查報告表及照片在卷可稽，即堪
    認定。再觀諸受處分人甲○○於上開時間駕駛俗稱「山貓」
    之動力機械倒車撞及陸瑜欣車之地點，並無設置封閉性圍籬
    、警告標誌或標識設施，有道路交通事故現場圖及現場照片
    足憑。是受處分人甲○○駕駛俗稱「山貓」之動力機械在高
    雄縣鳳山市○○路西向東慢車道上來回行進施工，即有造成
    道路上其他公眾往來人車危險之可能，甚而若操作不當或有
    不能安全駕駛情形，亦有危及附近店面商家之危險，況受處
    分人甲○○駕駛俗稱「山貓」之動力機械果已因其駕駛中倒
    車撞及正常行駛在高雄縣鳳山市○○路西向東快車道上之陸
    瑜欣駕駛車輛，受處分人甲○○駕駛俗稱「山貓」之動力機
    械自屬行駛於道路，尚不因受處分人甲○○駕駛俗稱「山貓
    」之動力機械之目的係施工或運輸而有不同。又系爭「山貓
    」係重量逾3.5 噸之動力機械，已本院函調該動力機械之進
    口報單查明屬實，其駕駛人依規定應領有大貨車以上駕駛執
    照。準此，受處分人甲○○酒後違規駕駛俗稱「山貓」逾3.
    5 噸之動力機械，抗告人即原處分機關依道路交通管理處罰
    條例第35條第1 項第1 款裁處受處分人甲○○罰鍰1 萬9 千
    500 元、吊扣大貨車駕駛執照12個月，並施以道安講習，於
    法尚無不合。受處分人甲○○就吊扣駕駛執照12個月部分聲
    明異議，即屬無據。原審將抗告人即原處分機關所為關於吊
    扣駕駛執照部分裁定撤銷，另諭知不罰，自有未當。從而，
    抗告機關之抗告，為有理由，自應由本院撤銷原裁定，並駁
    回受處分人甲○○之異議聲明。
三、據上論結，應依道路交通案件處理辦法第26條、刑事訴訟法
    第413 條，裁定如主文。
中    華    民    國    98    年    10    月    30    日
                  刑事第八庭    審判長法  官   洪兆隆
                                      法  官   張盛喜
                                      法  官   郭玫利
以上正本證明與原本無異。
不得再抗告。
中    華    民    國    98    年    10    月    30    日
                                      書記官   楊茱宜


司法院資訊處製作；財團法人民間司法改革基金會備份。
